【裁判字號】    92,交抗,130
【裁判日期】    921126
【裁判案由】    聲明異議
【裁判全文】
臺灣高等法院高雄分院刑事裁定                    九十二年度交抗字第一三號
    抗 告 人
    即異議人  甲○○
右抗告人因違反道路交通管理處罰條例案件，不服臺灣高雄地方法院中華民國九十二
年九月八日裁定（九十一年度交聲字第六一五號），提起抗告，本院裁定如左：
    主  文
原裁定撤銷，發回台灣高雄地方法院。
    理  由
一、本件高雄市交通裁決所以抗告人即受處分人甲○○於民國九十年九月十四日十九
    時十五分許，駕駛車牌號碼ＸＪＧ─八一二號重型機車，行經高雄市○○路有燈
    光號誌之交岔路口闖紅燈，經警以高警刑字第０一００三二０三號通知書舉發等
    情。因而於九十一年九月三十日以高市交裁字第駕裁三二─Ｂ00000000
    號裁處「甲○○罰鍰四千五百元，並依第六十三條第一項記違規點數三點，罰鍰
    限於九十一年十月三十日前繳納。」，原審法院以本件異議闖紅燈之行為，業經
    證人蘇志哲以目擊證人身分到庭作證，並表示確定係闖紅燈，而闖紅燈之違規，
    單憑執勤者之目擊即可確定，不必其他佐證，因而駁回異議之聲明。
二、抗告人即異議人甲○○抗告意旨略以：伊騎機車行經高雄市○○路、漢口街時，
    燈號轉換為黃燈，通過路口後轉為紅燈，當時並未闖紅燈。僅係搶黃燈，故未在
    舉發單上簽名等語。
三、經查，抗告人於九十年九月十四日十九時十五分許，駕駛車牌號碼ＸＪＧ─八一
    二號重型機車，循高雄市○○路由東向西行駛，行經交通複雜之漢口街交岔路口
    後，由警員蘇志哲在該交岔路口東方距號誌燈五十公尺處目擊而舉發闖紅燈等情
    ，此據警員蘇志哲於原審及本院調查時到庭證述明確，並提出現場略圖一件為證
    。惟時值交通複雜之時段，以目視在該交岔路口東方距號誌燈五十公尺處判定異
    議人闖紅燈，其正確性，不免令人存疑。況據證人蘇志哲（即告發警員）陳稱當
    時係執行巡邏勤務，而該路口常發生車禍，始於該處進行攔查及稽查等語。證人
    蘇志哲既係在執行巡邏及交通安全之勤務，且值交通複雜之時地，為民褓姆之警
    察人員執行其勤務，遇此情境，首要之急，豈不先疏導該交岔路口交通秩序，以
    維持社會治安，其為達成此任務，竟不在該交岔路口中心指揮交通，疏導來往車
    輛順利通行，使心存僥倖之行車者不必違規也不敢違規，其不此之務，卻站立交
    岔路口附近，任令交通紊亂，守株待兔，一俟車輛超過號誌燈，即行攔車舉發，
    豈非旨在求取績效，敷陳太平，造成社會治安之假象，終致引發民怨，其執法之
    心態即有可議，難保不為業績而濫事舉發交差。原裁定僅憑執勤警員個人目視之
    舉發，即認定定行車之人確闖紅燈違規之行為，非無可議，抗告人否認闖紅燈違
    規，且與警員各執一詞，究竟實情如何，仍有待調查釐清，抗告人抗告尚非全無
    理由，自應由本院撤銷發回，由原審法院重新調查為裁定，期臻妥適。
據上論結，應依道路交通案件處理辦法第二十六條，刑事訴訟法第四百十三條前段，
裁定如主文。
中    華    民    國    九十二     年      十一       月    二十六    日
                              臺灣高等法院高雄分院刑事第四庭
                                  審判長法官  蕭權閔
                                        法官  陳吉雄
                                        法官  陳啟造
右正本證明與原本無異。
不得再抗告。
                                  法院書記官  白蘭
中    華    民    國      九十二      年      十一      月     二十七   日


司法院資訊處製作；財團法人民間司法改革基金會備份。
